臺灣高雄地方法院民事裁定　　　　　　　　　　　　九十三年度家聲字第二二一號
　　聲　請　人　許惠珠律師
右聲請人聲請核定遺產管理人報酬事件，本院裁定如左：
    主      文
聲請人任被繼承人甲○○之遺產管理人之報酬定為新臺幣肆萬元。
程序費用由被繼承人甲○○之遺產負擔。
    理　　　由
一、按「遺產管理人，得請求報酬，其數額由親屬會議按其勞力及其與被繼承人之關
    係酌定之」、「依本法之規定應開親屬會議時，由當事人、法定代理人或其他利
    害關係人召集之」、「親屬會議不能召開或召開有困難時，依法應經親屬會議處
    理之事項，由有召集權人聲請法院處理之」，民法第一千一百八十三條、第一千
    一百二十九條、第一千一百三十二條第二項前段分別定有明文。又上開聲請法院
    代親屬會議酌給遺產管理報酬之規定，於法院依民法第一千一百七十八條第二項
    選任之遺產管理人之情形亦有其適用，非訟事件法第七十八條第二項亦有明定。
二、聲請意旨略以：聲請人前依鈞院九十三年度財管字第三二號民事裁定選任為被繼
    承人甲○○之遺產管理人，經裁定確定後，聲請人業已遵行職務，聲請鈞院以九
    十三年度家催字第四八四號裁定，准對被繼承人甲○○之繼承人、債權人及受遺
    贈人於一定期限內承認繼承、報明債權或為願受遺贈與否之聲明等事項為公示催
    告，該公示催告並經聲請人刊登於民眾時報。又被繼承人甲○○之遺產有坐落於
    高雄市○○區○○段第三七一地號、第三七二地號土地，權利範圍全部，及其上
    建物，建號五三六號、一六０七號，門牌號碼為高雄市○○區○○路一四五巷四
    號二層樓加強磚造房屋一棟，權利範圍全部，其遺產經鈞院民事執行處以九十三
    年度執字第四六三三二號強制執行事件，於民國九十三年十二月十六日進行拍賣
    ，以新台幣（下同）三百零三萬元拍出。查本件抵押權人之抵押債權約為二百萬
    元，前於公示催告期間並有債權人謝宗堯陳報債權金額一百三十一萬六千八百五
    十四元，是於拍賣完畢後，聲請人應尚有分配債權等事項待執行，爰聲請鈞院裁
    定聲請人之報酬等語，並提出台灣高雄地方法院九十三年度財管字第三二號裁定
    暨其確定證明書影本一件、台灣高雄地方法院九十三年度家催字第四八四號裁定
    影本一件、民眾時報剪報影本一份、遺產稅申報收執聯影本一紙、遺產稅科稅資
    料參考清單影本一份、台灣高雄地方法院民事執行處通知函影本二份、支出費用
    數額明細表暨相關單據影本五紙、台灣高雄地方法院九十二年度票字第一五八九
    五號裁定影本一份、代位清證明書一紙為證。
三、經查：
  (一)被繼承人甲○○於九十二年九月十八日去世，其遺產無人繼承，由本院選任聲請
    人為遺產管理人，業經本院以九十三年度財管字第三二號裁定確定在案。準此，
  　聲請人顯難召開親屬會議酌定其管理甲○○遺產之報酬甚明，是其本於利害關係
  　人之地位，向本院聲請核定其任遺產管理人之報酬，自有所據。
  (二)聲請人前揭主張業據其提出前開各項證據資料為證，堪信真實，本院審酌：本件
    遺產拍定之總價額為三百零三萬八千六百元，其第一順位抵押權人所陳報之債權
    為本金一百七十三萬一千九百九十九元暨其利息、違約金，而被繼承人甲○○尚
    有其他債權人謝宗堯之債務一百三十一萬六千八百五十四元待償，及本件遺產多
    寡、處理所需時間之久暫、後續另有其他債務分配事宜尚待處理、耗費人力之程
    度、各該債權人之受償權利應受保障，暨參酌財政部訂頒之「代管無人承認繼承
    遺產作業要點」第十四點第三項規定請求管理遺產報酬之標準不得低於遺產現值
    百分之一等一切情狀，認本件核予遺產管理人之報酬以四萬元為適當，爰酌定如
    主文所示。
四、依民法第一千一百五十條前段，裁定如主文。
中　　　華　　　民　　　國　　九十三　　年　　 十二　　 月　　 三十　　日
                                    臺灣高雄地方法院家事法庭
                                                法　　　官　賴文姍
右為正本係照原本作成
如對本裁定抗告須於裁定送達後十日內向本院提出抗告狀
中　　　華　　　民　　　國　　九十三　　年　　十二　  　月　　 三十　　日
                                                法院書記官　黃國忠
